# Download data {#dl}

The only point here is to demonstrate the workflow for downloading data


```{r Retrait-des-donnees, warning=FALSE, message=FALSE, cache=TRUE}

# On retire les cellules (classe sf) depuis l'API
cells <- rcoleo::sf_cells()
obs <- rcoleo::get_obs()
sites_dl <- rcoleo::sf_sites()

# until there is a better way to obtain the data and parse the result (perhaps
# in the form of a convenience function in rcoleo) we do this:

obs_df <- obs[[1]] %>% map("body") %>% map_df(~ select(.x, -closed_at))

all_obs <- obs_df %>%
  select(cell_code, site_code, date_obs, type, 
         taxa = obs_species.taxa_name, 
         var = obs_species.variable, 
         val = obs_species.value) %>% 
  mutate(date_obs = lubridate::ymd(date_obs),
         # convert cover into pres/abs (right?)
         count = if_else(var == "recouvrement", 1, val))

# CELLULES: On compte le nombre d'observation/nombre espece par type, année et cellule
obs_cells <- all_obs %>% 
  group_by(cell_code, date_obs, type) %>% 
  summarise(n = sum(count)) %>% 
  ungroup

sp_cells <-  all_obs %>% 
  select(cell_code, date_obs, type, taxa) %>% 
  distinct() %>% 
  group_by(cell_code, date_obs, type) %>%
  summarise(n = n()) %>% 
  ungroup

# CAMPAGNES
sites <- sites_dl %>% 
  select(site_code, off_station_code_id,
         type_milieu = type, geometry, site_id = id)

# On prépare les jeux de données pour chacun des types de campagnes

all_obs_con <-  all_obs %>%
  filter(taxa != "inconnu")

microfaunes <- subset(all_obs_con, type == "insectes_sol")

papillons <- subset(all_obs_con, type == "papilionidés")

odonates <- subset(all_obs_con, type == "odonates")

vegetation <- subset(all_obs_con, type == "végétation")
```

### overall summary

```{r overall_summary}
all_obs_con %>% 
  group_by(type) %>% 
  summarize(sites = n_distinct(site_code),
            cells = n_distinct(cell_code),
            taxa = n_distinct(taxa))
```


## List of Indicators

* Vitesse de décomposition de la matière organique
* Composition des communautés d’Odonates
* Phénologie végétale
* Phénologie acoustique des communautés, d’anoures et d’orthoptères
* Composition communauté d’insectes du sol
* Composition des communautés de poissons
* Présence de certains méso carnivores et grands mammifères
* Composition macroinvertébrés benthiques d’eau douce
* Composition des communautés des orthoptères
