# Histoires de la biodiversite


1. Changement de phénologie dans le temps
2. Quelle partie de la biodiversité on connaît (sampling/rarefaction)
3. Changements de richesse au cours du temps
4. Emplacement des communautés les plus originales / uniques
5. Hotspots de biodiversité par taxa
6. Portrait de différents biomes avec des espèces emblématiques
7. Réseaux?
8. Distribution de l'âge phylogénétique des espèces
9. Distribution de l'année de première observation des espèces
10. Potentiel de human-wildlife conflict


## Sampling / rarefaction

```{r}
library(iNEXT)
```


```{r setup_pap_rarefact, cache=TRUE}
site_spp <- papillons %>% 
  select(site_code, taxa, count) %>% 
  group_by(site_code, taxa) %>% 
  summarize(value = sum(count)) %>% ungroup %>% 
  pivot_wider(id_cols = "taxa", names_from = "site_code", values_fill = 0)

pap_list <- as.list(site_spp[-1])

```


```{r, order_plot}
out <- iNEXT(pap_list, q=c(0, 1, 2), datatype="abundance", endpoint=50)

ggiNEXT(out, type=1, facet.var="order", color.var="site")

```

```{r, indiv_raref, fig.height=9}
ggiNEXT(out, type=1, facet.var="site") + 
  facet_wrap(~site) + coord_cartesian(ylim = c(-5,20))
```


How many per site? 
```{r}
map_dbl(pap_list, sum)
```

